【裁判字號】    97,簡上,180
【裁判日期】    970630
【裁判案由】    贓物
【裁判全文】
臺灣臺中地方法院刑事判決             97年度簡上字第180號
上  訴  人  臺灣臺中地方法院檢察署檢察官
被      告  甲○○
上列上訴人因被告贓物案件，不服中華民國96年11月19日本院96
年度簡字第1224號第一審簡易判決（聲請案號：臺灣臺中地方法
院檢察署96年度偵字第5866號）提起上訴，本院管轄之第二審合
議庭判決如下：
    主          文
上訴駁回。
    犯罪事實及理由
一、本案經本院合議庭審理結果，認第一審簡易判決認事用法及
    量刑均無不當，應予維持，並引用第一審判決書記載之犯罪
    事實、證據及理由（如附件）。
二、檢察官上訴意旨略以：被告甲○○懸掛告訴人遭侵占之0038
    -LP自用小客車車牌二面，原審僅判處有期徒刑二月，經減
    刑後僅為有期徒刑一月，且得易科罰金，又被告尚未與告訴
    人達成民事和解，被告顯無悔過之意，故認原審判決量刑過
    輕，為此提起上訴，請求撤銷改判較重刑度。
三、經查：關於本案被告收受來路不明之贓物汽車車牌二面之犯
    罪事實，業據其於警詢、偵查及原審訊問時坦承不諱，並經
    告訴人乙○○、丙○○夫妻於警詢、偵查時指述明確，復有
    舉發違反道路交通管理事件通知單等件附卷可稽，足認被告
    前開自白與事實相符，從而本件事證明確，被告收受贓物犯
    行堪以認定。原審認被告所為係犯刑法第三百四十九條第一
    項之收受贓物罪，判處被告有期徒刑二月，再依中華民國九
    十六年罪犯減刑條例規定，減為有期徒刑一月，並諭知易科
    罰金之折算標準，其認事用法，並無不當。檢察官上訴意旨
    雖認原審量刑過輕，惟關於刑之量定，係實體法上賦予法院
    得為自由裁量之事項，倘其未有逾越法律所規定之範圍，或
    濫用其權限，即不得任意指摘為違法，最高法院著有七十五
    年臺上字第七○三三號判例可資參照，且在同一犯罪事實與
    情節，如別無其他加重或減輕之原因，下級審量定之刑，亦
    無過重或失輕之不當情形，則上級審法院對下級審法院之職
    權行使，原則上應予尊重（最高法院八十五年度臺上字第二
    四四六號判決意旨參照）。本案被告所收受之贓物，僅為汽
    車車牌二面，其犯罪對被害人所生損害尚非重大（真正嚴重
    侵害被害人財產法益者，為不法侵占車牌號碼0038-LP號自
    用小客車之人），是原審於法定量刑範圍內予以量處，原無
    不當，且量刑本屬法院就個案為裁量之職權，原審綜合各情
    ，判處被告上開刑度，難謂有何違法失當之處。因此，本院
    認檢察官以原審量刑過輕為由，提起上訴請求撤銷改判為無
    理由，應予駁回。
據上論斷，應依刑事訴訟法第四百五十五條之一第一項、第三項
、第三百七十三條、第三百六十八條，判決如主文。
中    華    民    國    97    年    6     月    30    日
                  刑事第12庭  審判長法  官  莊深淵
                                    法  官  廖慧如
                                    法  官  蔡建興
本件不得上訴。
上正本證明與原本無異。
                                    書記官  黃英寬
中    華    民    國    97    年    6     月    30    日


司法院資訊處製作；財團法人民間司法改革基金會備份。
